【裁判字號】    90,簡上,221
【裁判日期】    900928
【裁判案由】    傷害
【裁判全文】
臺灣臺北地方法院刑事判決                          九十年度簡上字第二二一號
    上  訴  人  臺灣臺北地方法院檢察署檢察官
    被      告  戊○○
                乙○○
                丁○○
右列上訴人因被告等傷害案件，不服本院民國九十年五月二十五日第一審判決（九十
年度簡字第一四二０號，聲請簡易判決處刑案號：臺灣臺北地方法院檢察署九十年度
偵字第六三五八號），提起上訴，本院判決如左：
    主      文
上訴駁回。
    事      實
一、戊○○、乙○○及丁○○於民國九十年二月十八日凌晨二時三十分許，在臺北市
    萬華區○○街與環河南路二巷巷口，因酒後行走與少年甲○○、王韋涵兄弟發生
    擦撞，竟共同基於傷害故意之犯意聯絡，聯手毆打甲○○、王韋涵二人，致甲○○受有鼻樑皮下血腫（二點五公分乘二點五公分）之顏面外傷及右膝內側（二公
    分乘二公分）之瘀青等傷害，嗣經渠等同行飲酒之友人賴科同勸阻，方停止毆打
    。
二、案經甲○○及其母親丙○○訴由臺北市政府警察局萬華分局移送臺灣臺北地方法
    院檢察署檢察官聲請以簡易判決處刑。
        理      由
一、右揭事實，業據被告戊○○於警、偵訊、原審及本院調查時、被告乙○○於警、
    偵訊、本院調查及審理時、被告丁○○於警、偵訊、原審調查、本院調查及審理
    時均坦承不諱，核與告訴人甲○○、丙○○於警訊中之指訴及證人賴科同於警訊
    時之證述等情節相符。此外，並有驗傷診斷書二紙及呼氣酒精濃度測試單三紙附
    卷可稽，足認被告三人於酒後因行走擦撞細故，即毆打告訴人甲○○成傷之自白
    與事實相符，本件事證明確，被告三人之犯行堪以認定，應予依法論科。
二、核被告三人所為，均係犯刑法第二百七十七條第一項之普通傷害罪，原審引用上
    開規定及刑法第二十八條、第四十一條第一項前段，罰金罰鍰提高標準條例第一
    條前段、第二條，各判處被告三人拘役三十日，如易科罰金，均以三百元折算一
    日，其認事用法，均無違誤，且被告三人前均未曾觸犯過刑事法律，此有臺灣高
    等法院檢察署刑案紀錄簡覆表在卷可按，再依告訴人甲○○所受傷害之程度，其
    量刑亦屬妥適，上訴人臺灣臺北地方法院檢察署檢察官上訴意旨以告訴人丙○○
    具狀請求上訴，經核其理由為告訴人甲○○所受傷害迄今未癒，復因鼻軟骨受損
    致生易流鼻血之後遺症，有開刀之可能，而被告三人事後對此並無任何之賠償，
    原審僅各判處拘役三十日，誠屬過輕，認非顯無理由，而提起上訴，指摘原判決
    不當，為無理由，應予駁回。
三、被告戊○○經合法傳喚，無正當理由不到庭，爰不待其陳述，逕行判決。
據上論斷，應依刑事訴訟法第四百五十五條之一第一項、第三項、第三百六十八條、
第三百七十一條判決如主文。
本案經檢察官張熙懷到庭執行職務
中      華      民      國      九十    年      九      月    二十八    日
                                    臺灣臺北地方法院刑事第五庭
                                        審判長法官  廖紋妤
                                              法官  陳容正
                                              法官  朱夢蘋
右正本證明與原本無異。
不得上訴。
                                            書記官  周小玲
中      華      民      國      九十    年      十      月       二     日
附錄本案論罪科刑法條：
刑法第二百七十七條
一傷害人之身體或健康者，處三年以下有期徒刑、拘役或一千元以下罰金。
二犯前項之罪、因而致人於死者，處無期徒刑或七年以上有期徒刑，致重傷者，處三
  年以上十年以下有期徒刑。


司法院資訊處製作；財團法人民間司法改革基金會備份。
